# 请教陈版，以无形资产增资的问题

提问人：jimmy7288 时间：2019-03-18 10:14:45
母公司A 对子公司B初始持股比例为 100%，投资金额为 100 万，后面母公司以账面价值为 0 ，评估价值为 950 的无形资产增资，同时，还有另外一个股东 C以货币增资 450 万，增资完成后，B公司注册资本变为 1500万，A 持股比例为70%，B持股比例为 30%，那么：
（ 1 ）首先判断 A 公司用无形资产增资的行为应该是有商业实质的，因为该无形资产相关未来现金流量的金额、时间和风险均发生了变化；所以 A、B公司的账务处理如下：
（ 2 ）自增完成后，A 公司个别报表上的账务处理：
借：长期股权投资-950 万
贷：应交税费（销项税）131.03
贷：营业外收入 818.97
（ 3 ）B公司个别报表上账务处理：
借：无形资产 818.97
借：应交税费-进项税 131.03
贷：实收资本 950
（ 4 ）合并报表处理
应当将长期股权投资、实收资本抵消，同时将无形资产和营业外收入抵消，对吗？

回答人：chenyiwei
在确定该增资行为对母公司 A 确实具有商业实质的前提下，你的理解基本合理。但要注意以下几点：
1 、A单户报表层面建议确认资产处置损益，而不是营业外收入。
2 、合并报表层面，因为无形资产和营业外收入已经抵销，包括后续这部分未实现损益对应的摊销额也要抵销，即该项无形资产在合并报表层面的账面价值为零，但如果母公司已就该项资产处置损益计入其当期应纳税所得额，相应地子公司可以按该项无形资产的公允价值作为其计税基础的，则在子公司可预见的未来（该无形资产的摊销年限内）可产生足够多应纳税所得额的前提下，在合并报表层面可确认递延所得税资产并贷记 “所得税费用——递延所得税费用”。